

Développeuse Web

Recherche alternance afin de poursuivre en bac +4 Disponibilité Octobre 2021 - Durée 2 ans

🗸 De Chargée d'affaires à Développeuse Web, analyser et comprendre les besoins restent ma priorité afin d'apporter les solutions adéquates aux utilisateurs.

Cliquez pour plus de détails sur mes expériences par ici





Certifiée Opquast: 905/1000 **Certification Opquast®** Maitrise de la qualité en projet web

Compétences

Développement

- Python (Django)
- PHP (Symfony)
- Javascript
- Java SE
- SOL

Personnelles

- Anglais, Français, Espagnol
- Autodidacte
- Ecoute Active
- Esprit Analytique
- Persévérance

Expériences professionnelles

Fonctions Commerciales 2011 - 2019

- Chargée d'affaires (Chronopost)
- Commerciale Terrain (DHL)
- Animatrice des ventes (Heineken)

Missions: Management of customer portfolios, business creation and monitoring, negotiation



Développeuse Web (Orange Business Services) Sept. 2020 - Présent

- Environnement: Linux, NodeRed, MariaDB, Python
- Versionning: Git
- Applications: Grafana, LiveObjects (API)

Missions: Refonte du programme Python d'une maquette de démonstration IOT end-to-end permettant de récolter des données grâce à des capteurs, détection d'objets, visualisation de données, administration système, interface homme machine

Formations



- POO, Architecture MVC
- API, Ajax, sécurité
- Projet Symfony de 140h en équipe
- Méthodologie Scrum

Licence Informatique · Parcours Développeur Le CNAM/Le Rebours · Paris 2020 - 2021 (en cours)

- Programmation avancée Java
- Paradiame de programmation / SI et BDD
- Modélisatision, optimisation, et algorithmes
- Management de projet

BTS Négociation Relation Client Lycée Bellevue · Fort-de-France 2009 - 2011

- Gestion de clientèles, projets
- Promotion produits/services

Projets

En cours d'apprentissage:

- VueJS
- Docker
- Adalo (no-code)

- Dream-Travel (En équipe: PHP Symfony)
- Instamed (Hackaton: PHP Symfony, API-Platform)
- Sound-detector (Hackaton: Python Django JS)
- Bonafide (Personnel, Python Django) en cours

Contact:

Adresse: 92370 Chaville

Email: aurelie@chercheunealternance.fr · Numéro: +33 6 68 50 66 53

Portfolio: http://aurelie.chercheunealternance.fr/



